【裁判字號】    89,易,122
【裁判日期】    890503
【裁判案由】    贓物
【裁判全文】
臺灣彰化地方法院刑事判決                          八十九年度易字第一二二號
    公  訴  人  臺灣彰化地方法院檢察署檢察官
    被      告  丁○○
右列被告因贓物案件，經檢察官提起公訴(八十九年度偵字第一二二號)，本院判
決如左：
    主  文
丁○○無罪。
    理  由
一、公訴意旨略以: 被告丁○○明知真實姓名、年籍不詳之人，於八十八年十一月四
    日五時以後，同年月十五日二時前之某時，在不詳地點所交付之乙○○之身分證
    一枚，係屬來路不明之贓物，竟予收受，並於八十八年十一月十五日二時，在彰
    化縣二水鄉○○路○段九二號住處，將該身分證交予不知情之甲○○，囑託代辦
    行動電話，嗣於同日二十一時十分，甲○○在彰化縣田中鎮○○路四三三號前，
    為警盤查，起出該身分證，循線查知上情，因認被告丁○○涉有刑法第三百四十
    九條第一項之收受贓物罪嫌。
二、按犯罪事實應依證據認定之，無證據不得推定其犯罪事實，又不能證明被告犯罪
    者，應諭知無罪之判決，此於刑事訴訟法第一百五十四條及同法第三百零一條第
    一項分別定有明文；及按認定不利於被告之事實須依積極證據，茍積極證據不足
    為不利於被告事實之認定時，即應為有利於被告之認定，更不必有何有利之證據
    ；再按事實之認定，應憑證據，如未能發現相當證據，或證據不足以證明，自不
    能以推測或擬制之方法，以為裁判基礎（最高法院三十年上字第八一六號、四十
    年台上字第八六號判例參照）。
三、公訴人認被告涉有上開犯罪，係以被害人乙○○之指述，及據證人甲○○與證人
    丙○○二人之證述為主要論據；訊據被告丁○○堅詞否認有何收受贓物犯行，辯
    稱伊根本未曾持有該身分證，更無請證人甲○○代辦行動電話等語。
四、經查，（一）被害人乙○○於警訊筆錄中僅指述其前開身分證係於何時及在何處
    遭竊，對於被告是否曾持有該身分證，未為任何指述；（二）證人甲○○雖證稱
    該身分證係被告所交予伊，惟其為此等證詞，或未掩飾逃避該身分證實為伊所竊
    得之刑責，或不願供出真正交身分證予伊之人，是在為警盤問時，情急之下方供
    稱該身分證係由被告所交予伊，並在偵查中勾同證人丙○○串證，非無可能，自
    須待其他證據之輔證，以發現真實，惟遍查全卷，亦無發現其他證據足認被告確
    曾收受該身分證；（三）況本院隔離訊問證人甲○○、丙○○，互核其二人證詞
    ，確屬迥異，證人甲○○證稱: 「當天一、二點丁○○打電話給我，我在社頭正
    在開車，並與丙○○在一起，我去到丁○○家說話約五分鐘，丁○○自他屁股後
    面口袋拿出身分證，並告訴我要我幫他辦行動電話，．．．我有問他要辦何門號
    ，他說都可以。」等語；證人丙○○則證稱: 「當天十一、二點，我們接到丁○○電話要我們過去，我們去之後說話說了一、二十分鐘丁○○才拿出身分證給我
    們，但那張身分證在我們沒去前就已放在桌上了，我去時已看到桌上有張身分證
    ，他自桌上拿給我們的，．．．甲○○也沒問說要辦何門號。」等語，渠二人就
    何時接到被告電話、被告何時將該身分證交付、該身分證又自何處取出、甲○○
    有無詢問欲辦何門號等重要情節，竟均證稱不符，若非二人捏造串證，豈有隔離
    訊問後出現此諸多破綻？更見證人甲○○、丙○○所證該身分證由被告持交予渠
    等證詞，應出於虛偽，無足採信，本院復查無其他積極之證據足認被告有公訴人
    所指之犯行，揆諸前開條文及判例，依法應諭知被告無罪。
五、證人甲○○、丙○○涉有偽證罪嫌，併移請臺灣彰化地方法院檢察署檢察官另行
    偵查。
據上論斷，應依刑事訴訟法第三百零一條第一項，判決如主文。
本案經檢察官陳德芳到庭執行職務。
中    華    民    國    八十九    年      五        月        三        日
                                臺灣彰化地方法院刑事第三庭
                                    法      官  吳俊螢
右正本證明與原本無異。
如不服本判決，應於送達後十日內向本院提出上訴狀(須附繕本)。
告訴人或被害人對於判決如有不服具備理由請求檢察官上訴者，其上訴期間之計算係
以檢察官收受判決正本之日期為準。
                                    法院書記官
中    華    民    國    八十一    年              月                  日


司法院資訊處製作；財團法人民間司法改革基金會備份。
